【裁判字號】    90,台上,6993
【裁判日期】    901115
【裁判案由】    偽證
【裁判全文】
最高法院刑事判決                                九十年度台上字第六九九三號
    上  訴  人  吳盛有
    被      告  甲○○
                乙○○
右上訴人因自訴被告等偽證案件，不服台灣高等法院台南分院中華民國九十年八月十
五日第二審判決（九十年度上訴字第九六○號，自訴案號：台灣雲林地方法院九十年
度自字第二號），提起上訴，本院判決如左：
    主  文
上訴駁回。
    理  由
按刑事訴訟法第三百七十七條規定，上訴於第三審法院，非以判決違背法令為理由，
不得為之。是提起第三審上訴，應以原判決違背法令為理由，係屬法定要件。如果上
訴理由狀並未依據卷內訴訟資料，具體指摘原判決不適用何種法則或如何適用不當，
或所指摘原判決違法情事，顯與法律規定得為第三審上訴理由之違法情形，不相適合
時，均應認其上訴為違背法律上之程式，予以駁回。原判決以上訴期間為十日，自送
達判決後起算，刑事訴訟法第三百四十九條前段規定甚明。又期間之計算依民法之規
定，刑事訴訟法第六十五條亦定有明文，而一定期間內應為意思表示者，其期間之末
日為星期日、紀念日或其他休息日時，依民法第一百二十二條規定，既應以其休息日
之次日代之，則關於刑事訴訟法計算法定期間時，如果期間之末日及其翌日均為上述
之休息日，即均應不予算入。本件第一審判決正本於民國九十年六月十五日送達於台
灣雲林監獄由上訴人吳盛有收受，有送達證書在卷足憑，是其上訴期間應由送達之翌
日即九十年六月十六日起算，本應至九十年六月二十五日屆滿，因期間之末日九十年
六月二十五日為我國端午節國定假日，不予算入，應以其次日代之，即至九十年六月
二十六日屆滿，而上訴人當時因另案於台灣雲林監獄執行中，無在途期間可供扣除。
上訴人卻遲至同月二十七日始向該監獄提出上訴狀提起上訴，有上訴狀可證，因認其
上訴已逾法定十日之上訴期間，顯非合法，而駁回上訴人在第二審之上訴，已詳予說
明其依據及理由。上訴意旨略稱一般百姓認知如計算上訴期間都要扣除例假日不辦公
之日數，加以順延，上訴人於九十年六月十五日收受第一審判決書，依平常認知將六
月二十五日端午節假日，也算在不辦公之日數而延誤，並非故意延誤，請以上訴人不
諳法規並非不遵守法律，准予上訴等語。並未依據卷內訴訟資料，具體指摘原判決有
何違背法令之情事，顯與法律規定得為第三審上訴理由之違法情形，不相適合，應認
其上訴違背法律上之程式，予以駁回。
據上論結，應依刑事訴訟法第三百九十五條前段，判決如主文。
中      華      民      國     九十     年     十一     月     十五     日
                              最高法院刑事第四庭
                                  審判長法官  董  明  霈
                                        法官  丁  錦  清
                                        法官  林  茂  雄
                                        法官  王  居  財
                                        法官  張  祺  祥
      右正本證明與原本無異
                                              書  記  官
中      華      民      國     九十     年     十一     月    二十二    日


司法院資訊處製作；財團法人民間司法改革基金會備份。
